【裁判字號】    90,交聲,15
【裁判日期】    900412
【裁判案由】    違反道路交通管理處罰條例聲明異議
【裁判全文】
台灣新竹地方法院刑事裁定                            九十年度交聲字第一五號
    原處分機關  交通部公路局新竹區監理所
    異  議  人
    即受處分人  甲○○
右列受處分人因違反道路交通管理處罰條例案件，對於交通部公路局新竹區監理所中
華民國九十年二月七日所為之處分（原處分案號：竹監五字第裁五０─Ｅ00000
000號）聲明異議，本院裁定如左：
        主  文
異議駁回。
        理  由
一、按汽車駕駛人駕駛汽車時，酒精濃度過量，處汽車駕駛人新臺幣六千元以上一萬
    二千元以下罰鍰，並當場禁止其駕駛及吊扣其駕駛執照六個月，道路交通管理處
    罰條例第三十五條第一項第一款定有明文。又汽車駕駛人飲用酒類後其吐氣所含
    酒精濃度超過每公升○點二五毫克者，不得駕車，道路交通安全規則第一百十四
    條第二款亦定有明文。
二、本件受處分人即異議人甲○○於民國八十九年十二月四日晚上九時十四分許，駕
    駛車牌號碼Ｑ六─八四七五號自用小客車，於新竹市舊港橋為警攔檢後，發現其
    酒後駕車，經以酒精測定器當場測試其呼氣之酒精濃度，為每公升空氣含Ｏ‧四
    五毫克之濃度，為新竹市警察局交通隊執行交通勤務警察乙○○以受處分人有違
    反前揭道路交通管理處罰條例第三十五條第一項第一款汽車駕駛人酒精濃度過量
    駕車之行為而掣單舉發，惟受處分人無理由拒簽收且未依限到案或陳述，原處分
    機關乃於九十年二月七日以受處分人未於應到案時間內到站接受裁罰，而依道路
    交通管理處罰條例第三十五條第一項第一款及違反道路交通管理統一裁罰標準及
    處理細則第四十四條第一項等規定逕行裁處罰鍰新臺幣（下同）一萬二千元，並
    吊扣駕駛執照六個月。
三、訊據受處分人甲○○雖就其於酒後駕駛該輛車牌Ｑ六─八四七五號自用小客車於
    前揭時地，遭警攔檢並當場以酒精測定器測試其呼氣之酒精濃度一節供承不諱，
    惟辯稱略以：因當日受處人向員警說明後，該員警允許受處人先行離開，並未將
    舉發通知單交給受處分人，因此其不知違規之內容，亦不知應到案之時間云云。
    惟查：
（一）證人即開單告發受處分人之員警乙○○於本院九十年四月十一日調查時，以具
      結擔保其供述之真實性並在負擔偽證罪之心理處罰狀態下供稱：「（本件交通
      違規是你舉發的否？）是的，（為何異議人沒有簽名？）我們當時在執行路檢
      ，發現他有喝酒，才執行酒測，濃度為○．四五毫克，我們就請違規人出示駕
      照，逕行告發，當時我們有把通知單及酒測單請違規人簽名，但是他拒簽，．
      ．．，我請違規人簽名但是他說他不要簽，舉發單上面我還有記載無理由拒簽
      ，我就把通知聯、駕照、行照一起拿給異議人」等語（當日訊問筆錄參照），
      並有序號０二五二五三Ｄ號酒精濃度測試值單一紙附卷可稽，按證人乙○○乃
      為原處分機關所認定受處分人有前開違規行為之原證人，其並到庭在本院法官
      面前以言詞供述本件訴訟上之待證事實－即受處分人有前開違規事實，本院由
      其上開供述已得有受處分人確有上開違規行為之心證，且於本件卷存證據資料
      內並無任何積極證據足以證明證人乙○○上開供述係屬虛偽，亦無有足以令人
      顯信乙○○其供述為不可採之品性證據或前科證據存在，本院自不得僅以證人
      為本件開單告發受處分人之員警而全盤抹煞其在訴訟上所具有之原證人資格，
      且交通警察掣單舉發違反道路交通管理處罰條例所列之違規事實，本質上為行
      政處分，係公務員基於職務上之權力，依法就特定之具體事件所為之具公法上
      效果之單方面行政行為，基於公務員為公法上行為具有公信力之原則，該行政
      行為當可被推定為真正，其據以依法處分之事實認定亦為正確無誤，從而本件
      異議人空言稱並未收受舉發通知單，不知到案之時間云云，尚難認其辯解為可
      採，本件事證明確，受處分人之違規行為堪以認定。
（二）次查員警如在道路上當場舉發行為人有違反道路交通管理處罰條例之行為，而
      被查獲之行為人為受處分人時，員警應在舉發通知單上之駕駛人姓名欄註明其
      姓名後，交付該行為人簽名或蓋章收受之；拒絕簽章者，並記明其事由，視為
      已收受，違反道路交通管理事件統一裁罰標準及處理細則第十一條第一項第一
      款定有明文，本件受處分人於前述時地經員警乙○○攔停後拒絕收受舉發通知
      單，有記明受處分人拒絕簽收事由之該舉發通知單附卷可稽，是受處分人既於
      員警舉發當場拒絕簽收舉發通知單，依前述違反道路交通管理事件統一裁罰標
      準及處理細則第十一條第一項第一款規定，視為受處分人已收受該舉發通知單
      ，併予說明。
四、綜上所述，受處分人確有在前揭時地飲酒後，酒精濃度過量駕車之行為，而因受
    處分人未依限自行到案，原處分機關乃依前揭道路交通管理處罰條例第三十五條
    第一項第一款及違反道路交通管理事件統一裁罰標準及處理細則第四十四條第一
    項之規定逕行裁處異議人罰鍰一萬二千元並吊扣駕駛執照六個月，核無違誤，本
    件受處分人之異議為無理由，自應將其異議駁回。
三、據上論斷，應依道路交通案件處理辦法第十九條，裁定如主文。
中    華    民    國     九十     年       四       月      十二        日
                                      臺灣新竹地方法院交通法庭
                                           法  官   謝  永  昌
右正本證明與原本無異。
如不服本裁定，應於裁定送達後五日內向本院提出抗告狀。
                                           書記官   陳  凰  榆
中    華    民    國     九十     年       四       月      十二        日


司法院資訊處製作；財團法人民間司法改革基金會備份。
